【裁判字號】    97,裁,3403
【裁判日期】    970630
【裁判案由】    營業稅
【裁判全文】
最  高  行  政  法  院  裁  定
                                      97年度裁字第3403號
抗  告  人  新加國際展覽股份有限公司
代  表  人  甲○○
上列抗告人因與相對人財政部臺北市國稅局間營業稅事件，對於
中華民國96年12月13日臺北高等行政法院96年度再字第98號裁定
，提起抗告，本院裁定如下︰
    主  文
抗告駁回。
抗告訴訟費用由抗告人負擔。
    理  由
一、本件抗告人因營業稅事件提起行政訴訟，經臺北高等行政法
    院90年度訴字第6695號判決駁回，提起上訴，經本院94年度
    判字第699號判決駁回。原審法院以本院判決於民國94年5月
    19日公告確定，同年7月27日送達抗告人，於收受送達當日
    ，即可知原審法院判決確定事實，惟抗告人遲至2年後之96
    年10月22日始提起再審之訴，顯已逾越法定不變期間，抗告
    人復未表明知悉再審理由在後並其證據，應認本件為不合法
    而予以駁回。
二、抗告意旨略以：依內政部入出國及移民署入出國日期證明書
    所示，抗告人於94年5月12日出境，至96年2月16日始入境，
    足證抗告人於該期間內並不在國內，則本院94年度判字第69
    9號判決雖於94年5月19日公告確定，並於同年7月27日以寄
    存方式而為送達（抗告人誤為公示送達），其未依行政訴訟
    法第77條規定以囑託送達方式為之，已屬違法；另抗告人於
    96年10月初始取得大陸方面之公文，而據以提起再審之訴，
    並未逾判決確定後5年及知悉再審理由後30日內提起之不變
    期間，故原裁定顯有違誤云云。查抗告人之營業所既始終設
    於基隆市○○路310巷73之3號2樓，則本院送達上開確定判
    決時因不能依行政訴訟法第71條對本人送達，亦不能依同法
    第72條對同居人或受雇人送達，遂依同法第73條寄存送達之
    方式而為送達，其送達方式自屬合法。至抗告人之代表人於
    送達期間出國，固經其提出入出國日期証明書為証，惟係抗
    告後始行提出，在送達當時本院無從知悉，亦無從依行政訴
    訟法第77條規定囑託駐外使領館送達，自難認本院之送達有
    何違法之處，抗告人之代表人縱在國外，仍可透過現代之通
    訊技術得知判決之結果，尚不得以其代表人於送達期間出國
    ，即逕認本院之送達程序不合法，是原裁定以抗告人起訴逾
    期為由，駁回抗告人之訴，並無違誤，其抗告難認有理由，
    應予駁回。
三、依行政訴訟法第104條、民事訴訟法第95條、第78條，裁定
    如主文。
中    華    民    國    97    年    6     月    30    日
                    最高行政法院第六庭
                        審判長法官  吳  明  鴻
                              法官  姜  仁  脩
                              法官  林  茂  權
                              法官  侯  東  昇
                              法官  林  樹  埔
以  上  正  本  證  明  與  原  本  無  異
中    華    民    國    97    年    6     月    30    日
                              書記官  吳  玫  瑩


司法院資訊處製作；財團法人民間司法改革基金會備份。
